臺灣臺南地方法院民事裁定
　　110年度亡字第52號
聲  請  人  臺灣臺南地方檢察署檢察官

代  理  人  尤筠惠  
上列聲請人聲請死亡宣告事件，本院裁定如下：
    主    文
准對失蹤人洪黃箱（民國00年00月0日生，身分證統一編號：Z00
0000000號，最後住所：臺南市○○區○○○00號）為宣告死亡之公示
催告。
該失蹤人應自本公示催告揭示之日起七個月內，向本院陳報現尚
生存，如不陳報，本院將宣告其為死亡。
無論何人，凡知該失蹤人之生死者，均應於上開時日內，將其所
知之事實，陳報本院。             
    理    由
一、按失蹤人失蹤滿10年後，法院得因利害關係人之聲請，為死
    亡之宣告，民國71年1月4日修正前之民法總則第8條第1項定
    有明文。次按失蹤人失蹤滿7年後，法院得因利害關係人或
    檢察官之聲請，為死亡之宣告，71年1月4日修正之民法總則
    第8條第1項定有明文。末按，修正之民法總則第8條之規定
    ，於民法總則施行後修正前（18年10月10日施行，臺灣地區
    於34年10月25日光復後始適用民法之規定，71年1月4日修正
    公佈）失蹤者亦適用之，但於民法總則施行後修正前，其情
    形已合於修正前民法總則第8條之規定者，不在此限，民法
    總則施行法第3條第3項亦定有明文。
二、本件聲請意旨略以：聲請人依臺南○○○○○○○○函請本署檢察官
    向鈞院聲請該轄區居民洪黃箱死亡宣告，失蹤人洪黃箱因精
    神異常走失，其配偶洪圖賢於民國66年4月6日向警申報失蹤
    ，迄今仍下落不明，應認失蹤已滿7年，聲請人爰依法聲請
    對失蹤人洪黃箱為死亡之宣告等語。
三、經查，失蹤人洪黃箱因精神異常走失之事實，業據聲請人提
    出臺南○○○○○○○○以110年11月8日南市學甲戶字第1100084710
    號函暨訪談紀錄、洪黃箱及親屬之戶籍資料、失蹤人口系統
    資料報表、社會安置機構之安置紀錄及社福津貼相關紀錄、
    殮葬相關紀錄、勞保給付、國民年金、老農津貼記錄、護照
    請領紀錄、國民身分證異動資料、在監在押紀錄表、全國刑
    案資料查註表、三親等資料查詢結果、健保資訊連結作業查
    詢紀錄、入出境資訊連結作業資料查詢單等資料等件為證，
    堪信聲請人主張失蹤人洪黃箱於66年4月6日失蹤後，迄今音
    訊全無，生死不明一節為真，爰依法為公示催告。
四、依家事事件法第156條第1項，裁定如主文。
中　　華　　民　　國　　110 　年　　12　　月　　6 　　日
                    家事法庭　法　官　楊佳祥
以上正本係照原本作成。
如對本裁定抗告須於裁定送達後10日內向本院提出抗告狀，並應
繳納抗告費新臺幣1000元。
中　　華　　民　　國　　110 　年　　12　　月　　6 　　日
                              書記官　許哲萍